【裁判字號】    97,交聲,453
【裁判日期】    970530
【裁判案由】    交管條例聲異
【裁判全文】
臺灣板橋地方法院交通事件裁定        97年度交聲字第453號
原處分機關  臺北市交通事件裁決所
異  議  人
即受處分人  乙○○
上列異議人即受處分人因違反道路交通管理處罰條例案件，對於
臺北市交通事件裁決所中華民國97年3 月6 日所為之裁決處分（
處分案號：北市裁二字第裁22-AEW536141號）聲明異議，本院裁
定如下：
    主  文
異議駁回。
    理  由
一、聲明異議意旨略以：異議人即受處分人乙○○於民國97年1
    月24日22時05分許，因公司於文林北路（異議狀誤繕文林路
    ）766 之1 號（正老林羊肉爐）內舉辦聚餐，原本並無打算
    要飲酒，所以騎乘機車載同事一併前往，豈知餐會中同事邀
    約飲酒，自知酒量不佳，也知道酒後開車之危險及可怕，經
    友人建議店門口違規停車會遭違規拖吊，可將車輛停放至不
    遠處熟識之店家停放，並提醒前方有警方實施酒精濃度測試
    攔檢，因人行道路崎嶇不平，所以發動機車借由機械動力較
    易牽行，尾隨兩位友人後方，大約10公尺小巷內，忽然一名
    警員手持手機跳出並喝令將機車熄火，至前方接受酒精濃度
    測試，並製單舉發，惟異議人並未酒後駕車，因此異議人不
    服原裁處，而提起本件異議云云。
二、按汽車駕駛人，駕駛汽車經測試檢定有酒精濃度超過規定標
    準者，處新臺幣15,000元以上60,000元以下罰鍰，並當場移
    置保管其車輛及吊扣其駕駛執照1 年，道路交通管理處罰條
    例第35條第1 項第1 款定有明文。次按汽車駕駛人有飲用酒
    類或其他類似物後其吐氣所含酒精濃度超過每公升0.25毫克
    或血液中酒精濃度超過百分之0.05以上者，不得駕車，道路
    交通安全規則第114 條第2 款亦有明文。
三、經查：
(一)本件異議人即受處分人乙○○於97年1 月21日22時50分許，
    騎乘車牌號碼PWA-660 號重型機車，行經臺北市○○○路34
    號前方巷子時，經警攔檢查察後，發現異議人身上散發酒味
    ，經測試結果，呼氣酒精濃度達每公升0.47毫克，業已超過
    每公升0.25毫克標準值之違規事實，有臺北市政府警察局北
    市警交字第AEW536141 號舉發違反道路交通管理事件通知單
    乙紙暨臺北市政府警察局北投分局97年2 月13日北市警投分
    交字第09733140100 號函影本乙份在卷可稽。另當日執行勤
    務舉發本違規事件之臺北市政府警察局北投分局大屯派出所
    警員何皇杰於本院調查時到庭具結證稱：「當日是擴大酒測
    ，在文林北路上34號是我們酒測的點，我站在與文林北路垂
    直的巷子裡算是個監視點，有人知道文林北路上有酒測點，
    所以會轉到巷子裡，我看到異議人的朋友走在前方大約有二
    、三個，他們看到我之後有回頭，我猜測是跟異議人說巷子
    裡有警方，不到十秒，異議人就出現，坐在機車上，邊騎邊
    用腳踏步，他當時有戴安全帽，機車有發動，這樣子的動作
    是在文林北路上的人行道上，異議人距離他的朋友有二、三
    公尺，我是在巷子口就看到他，我與他距離約三、四公尺，
    我看到他之後，請他出示駕照及行照，並聞到他身上有酒味
    ，我請他去攔查點作酒測，他當時說他在前方的羊肉爐裡喝
    酒」、「（法官問：當時異議人有無說他只是在牽行？）沒
    有，他只是說給他一個機會。也沒有否認他是酒後駕車」等
    語（詳本院97年5 月16日訊問筆錄），參以證人甲○○○○
    與異議人間，不僅未有任何怨隙，且係毫不相識之人，衡情
    證人何皇杰應無設詞攀誣，或虛構違規事實以陷害異議人之
    道理。況警員執行公務時，本身即受有行政懲處責任之監督
    ，且其到庭具結作證，更係以刑事責任擔保其證言之真實性
    ，故證人甲○○○○上開證述，以及其所紀錄舉發之本件違
    規事實，經核尚無不可採信之處。對照上開陳述之內容，可
    知異議人確有酒後騎乘機車，嗣經警員當場攔檢，並對異議
    人實施酒測，酒測值為每公升0.47毫克，業已超過規定標準
    之每公升0.25毫克以上甚明。因之，異議人於前揭時、地，
    有酒後駕車之違規事實，應無疑義。
(二)異議人乙○○雖極力辯稱：實因人行道路崎嶇不平，所以發
    動機車借由機械動力較易牽行，並未酒後駕車云云。然異議
    人乙○○並未就其未於本件案載違規地點酒後駕車之事實，
    提供任何可資調查之事證，以佐證其所辯之內容，另證人何
    皇杰於本院訊問時就異議人違規酒後駕車及舉發過程之敘述
    均甚為詳實，應無誤為舉發之可能，且經核亦無任何證據足
    資證明本件執勤警員何皇杰確有捏造事實違法取締之情事，
    故證人甲○○○○本其維護交通秩序、安全職責所為之本件
    舉發，自應受到合法、正確之推定。因之，異議人上開辯解
    ，顯非可採。異議人騎乘車牌號碼PWA-660 號重型機車，於
    前開時、地，有酒後駕車之違規行為，應無疑問。
四、綜上所述，本件異議人即受處分人乙○○於上述時、地，酒
    後騎乘前開重型機車之違規行為既可認定，則原裁決機關即
    臺北市交通事件裁決所據此引用道路交通管理處罰條例第35
    條第1 項第1 款，並參酌違反道路交通管理事件統一裁罰基
    準及處理細則之規定，裁處異議人罰鍰新臺幣30,000元並吊
    扣駕駛執照12個月，於法即無不當，從而，異議人之異議為
    無理由，應予駁回。
五、據上論斷，應依道路交通案件處理辦法第19條，裁定如主文
    。
中    華    民    國    97    年    5    月    30    日
                    交通法庭    法  官  鄭燕璘
以上正本證明與原本無異。
如不服本裁定應於送達後5 日內向本院提出抗告狀。
中    華    民    國    97    年    5    月    30    日
                                書記官  陳筱惠


司法院資訊處製作；財團法人民間司法改革基金會備份。
